【裁判字號】    95,抗,598
【裁判日期】    951228
【裁判案由】    撤銷假扣押
【裁判全文】
臺灣高等法院臺中分院民事裁定  95年度抗字第598號
抗  告  人  甲○○
相  對  人  乙○○
上列當事人間因撤銷假扣押事件，對於中華民國95年11月16日台
灣苗栗地方法院95年度裁全聲字第58號所為裁定提起抗告，本院
裁定如下：
    主  文
抗告駁回。
抗告程序費用由抗告人負擔。
    理  由
一、抗告意旨略以：抗告人聲請台灣苗栗地方法院就相對人財產
    為假扣押，有該院95年度裁全字第753號假扣押裁定在案。
    該院並於95年5月8日以95年聲字第250號裁定命抗告人應於7
    日內向管轄法院起訴，惟抗告人業已於95年9月6日具狀向法
    院聲請調解，此有民事調解聲請狀附卷可憑。抗告人聲請假
    扣押之本案請求為夫妻剩餘財產分配請求權，而夫妻剩餘財
    產分配請求權之訴訟又與婚姻訴訟有關，婚姻訴訟依民事訴
    訟法第572條第3項規定，得與夫妻剩餘財產分配合併提起，
    故聲請人依法聲請調解，與起訴效力相同，原審以抗告人未
    依法起訴而為撤銷先前假扣押之裁定，實有違法等語以為抗
    告理由。
二、按本案尚未繫屬者，債權人於一定期間內依民事訴訟法聲請
    調解者，其與起訴有同一效力；又凡債權人不依法院所定期
    間內起訴或未遵守前項規定者，債務人得聲請命假扣押之法
    院撤銷假扣押之裁定，民事訴訟法第529條第2項、第4項定
    有明文。經查：本件抗告人就金錢之請求，聲請原審於相對
    人之財產於新台幣500萬元內為假扣押，原法院以95年度裁
    全字第753號裁定准允在案，並以95年度聲字第250號裁定命
    抗告人應於7日內為起訴，玆有裁定附卷可參。抗告人雖謂
    本案請求業已於95年9月6日聲請調解云云，惟查本案請求之
    調解事件，因抗告人與相對人均未到庭而不成立，有台灣苗
    栗地方法院函覆附卷可稽 (見原審卷第18頁)，從而，揆上
    說明，本案請求調解事件不成立，抗告人復未依法起訴，是
    調解不成立，本案請求仍尚未繫屬於法院，假扣押以保全本
    案執行之目的不達，是原審依相對人聲請撤銷抗告人95 年5
    月8日95年裁全字第753號假扣押裁定之裁定，核與法並無不
    合，抗告人之抗告並無理由，應予駁回。
三、本件抗告為無理由，依民事訴訟法第495條之1、第449條第1
    項、第78條、第95條，裁定如主文。
中    華    民    國    95    年    12    月    28    日
                  民事第五庭    審判長法  官  林陳松
                                      法  官  古金男
                                      法  官  鄭金龍
以上正本係照原本作成。
再為抗告應以適用法規顯有錯誤為理由，並經本院之許可，該許
可以原裁定所涉及之法律見解具有原則上之重要性者為限。
如提起再抗告者應於裁定送達後十日內向本院提出抗告理由狀（
須按照他造人數附具繕本）並繳納抗告裁判費新臺幣壹仟元，同
時委任律師或具有律師資格之關係人為代理人。
                                       書記官  陳振海
中    華    民    國    96    年    1     月    2     日
                                                      Ｖ


司法院資訊處製作；財團法人民間司法改革基金會備份。
